【裁判字號】    92,上易,929
【裁判日期】    920401
【裁判案由】    恐嚇取財等
【裁判全文】
臺灣高等法院臺中分院刑事判決                    九十二年度上易字第九二九號
    上  訴  人
    即  被  告  丙○○
右上訴人因恐嚇取財等案件，不服臺灣臺中地方法院九十二年度易字第二六一號，中
華民國九十二年四月一日第一審判決（起訴案號：臺灣臺中地方法院檢察署九十一年
度偵字第二二八九三號），提起上訴，本院判決如左：
    主      文
上訴駁回。
    事實及理由
一、本案經本院審理結果，認第一審判決認事用法及量刑均無不當，應予維持，並引
    用第一審判決書記載之事實、證據及理由（如附件）。
二、上訴人即被告丙○○（以下簡稱被告）上訴猶執詞否認犯行，辯稱：民國九十一
    年十一月十日係伊嬸嬸麥古貞美生日，伊於當天下午三時許至桃園縣楊梅鎮麥古
    貞美家慶生，是坐計程車去的，直到晚餐後看完新聞，約十九時許才回家，伊離
    開時因叫不到計程車，故由麥古貞美家後面的小徑走路回家，故伊不可能如原審
    判決書所述於當日十九時許，在臺中市○區○○○路與天祥路口竊車云云，並聲
    請傳喚證人即被告之堂兄乙○○與堂兄嫂甲○○到庭作證。經查，證人乙○○於
    本院調查時到庭證稱：「（你和被告有無常常聯絡？有無常常一起活動？）很少
    ‧‧‧相隔一年或半年，也沒有常常家庭交誼聚會活動」「（那天有無請被告一
    起來慶祝？）我記得好像有，被告下午有過來，但是不知道幾點，至於晚上我就
    不清楚了‧‧‧印象中下午有看到被告，晚上就沒有看到被告了」「（被告如何
    來嬸嬸家？）騎摩托車來」等語，而證人甲○○則證述：「（平常家庭聚會會否
    請被告過來？）沒有，平常不會請他，也沒有被告的聯絡地址」「（九十一年十
    一月十日，被告有無到你家？）我媽媽生日那天被告有來，‧‧‧下午我們睡午
    覺起來，有看到被告拿東西來，說要拿給我媽媽‧‧‧約七點之前吃完飯之後走
    的‧‧‧被告一直都在我們家」「（被告如何到你們家？）開一輛轎車，但是不
    知道什麼廠牌的，‧‧‧」「（被告如何離開你們家？）也是開車走的」等語（
    見本院卷第五０頁至第五四頁），以證人所述，被告既與渠等甚少往來，亦少有
    家庭聚會，則被告是否果因麥古貞美生日即行造訪，已非無疑。且渠等間既少有
    來往，則被告之來訪必使證人印象深刻，惟參核三人所言，渠等就被告何時離開
    及被告搭乘何種交通工具至麥古貞美家，所述咸屬迥異，亦難憑渠等之證言遽為
    被告有利之認定。另被告就恐嚇取財及妨害公務部分，則未於本院提出其他有利
    之辯解及證據，其首揭辯詞顯屬飾卸之語，不足採信。因認被告上訴並無理由，
    應予駁回。
三、據上論斷，應依刑事訴訟法第三百七十三條、第三百六十八條，判決如主文。
本案經檢察官丁○○到庭執行職務。
中      華      民      國      九十二     年     七      月     十     日
                                臺灣高等法院臺中分院刑事第五庭
                                      審判長法  官  袁  從  楨
                                            法  官  姚  勳  昌
                                            法  官  郭  同  奇
右正本證明與原本無異。
不得上訴。
                                            書記官  陳  玫  伶
中      華      民      國      九十二     年     七      月    十一    日
                                                                        Ｒ
臺灣臺中地方法院刑事判決                      九十二年度易字第二六一號
    公  訴  人  臺灣臺中地方法院檢察署檢察官
    被      告  丙○○  男三十七歲（民國○○○年○○月○○日生）
                        住桃園縣楊梅鎮瑞原里上陰影窩八二號
                        身分證統一編號：Ｈ一二八七四二六號
右列被告因加重竊盜等案件，經檢察官提起公訴（九十一年度偵字第二二八九三號）
，本院判決如左：
    主  文
丙○○共同意圖為自己不法之所有，以恐嚇使人將本人之物交付，未遂，累犯，處有
期徒刑壹年陸月，扣案之鑰匙壹支沒收；又對於公務員依法執行職務時，施強暴，累
犯，處有期徒刑拾月。應執行有期徒刑貳年貳月，扣案之鑰匙壹支沒收。
    事  實
一、丙○○前曾有多次賭博、麻藥、誣告、妨害自由、恐嚇、槍砲、贓物等犯行，素
    行不佳，其中於民國八十五年間，因妨害自由、恐嚇及槍砲等案件，分別經法院
    判處有期徒刑一年、一年二月及八月，定應執行刑為有期徒刑二年六月確定，自
    八十九年五月三日入監服刑，於九十年七月二十日假釋出獄，並付保護管束，保
    護管束於九十一年九月三日屆滿未經撤銷視為執行完畢。詎仍不知悔改，與綽號
    「阿和」之真實姓名年籍均不詳之成年男子基於共同意圖為自己不法所有之犯意
    聯絡，於九十一年十一月十日十九時許，持客觀上足為兇器使用之類似螺絲起子
    之危險物品，在臺中市○區○○○路與天祥路口，竊取賴怡文所有，而與其夫戊
    ○○共同使用之車牌號碼六Ｓ─五二二七號自用小客車（下簡稱系爭車輛）。二
    人竊取得手後，復自九十一年十一月十三日起至同年月十六日為止，透過系爭車
    輛上所留之行車執照上住址及車主姓名，先後撥打賴怡文母親住處之00000
    00000號電話號碼及戊○○所有0000000000號行動電話號碼，向
    戊○○恐嚇須匯款新台幣（下同）四萬元入莊乾琳設於中國信託商業銀行中壢分
    行帳號0000000000000號帳戶內，如不依指示匯款，即將系爭車輛
    解體，致使戊○○心生畏懼，惟戊○○並未依指示匯款，始未能得逞。另於九十
    一年十一月二十三日十三時五十分許，丙○○駕駛系爭車輛，與綽號「阿和」者
    另外駕駛一輛白色ＢＭＷ自用小客車，在桃園縣中壢市光明里下舊社十五號空地
    碰面，並下車交談，經桃園縣警察局中壢分局警員蔡文德、郭皇伸服巡邏勤務時
    ，見其二人形跡可疑，郭皇伸立即以電腦查詢系爭車輛為失竊車輛，適丙○○與
    綽號「阿和」者發現遭巡邏警車密切注意，遂分別上車加速倒退離去，綽號「阿
    和」者先行駕車離去，蔡文德、郭皇伸則緊追尾隨離去之丙○○所駕駛系爭車輛
    。詎料，丙○○為免其竊盜、恐嚇取財等犯行遭查獲，心虛竟駕車往桃園縣平鎮
    市方向逃逸，警員蔡文德、郭皇伸遂駕車鳴警報器示意停車受檢，丙○○拒絕受
    檢，更以時速約一百公里速度逃逸，警員蔡文德、郭皇伸駕駛警備車自後追捕，
    兩車追逐至桃園縣中壢市○○○路附近，丙○○見警備車自左後方超車前來，竟
    基於妨害公務之犯意，加速向左欲衝撞警備車，對依法執行職務之公務員施以強
    暴，警員蔡文德、郭皇伸唯恐翻車減速緊追於後，此時警員郭皇伸先對空鳴二槍
    ，丙○○仍不停車，郭皇伸再朝丙○○所駕駛之系爭車輛輪胎擊發二槍，其中一
    槍擊中右前輪，丙○○失控駕車衝撞宋東榮、林淑琪停放於路邊之五Ｈ─０一一
    一號及ＣＬ─０九六五號自用小客車後，下車欲逃離現場，經警郭皇伸、蔡文德
    先後自後追逐一百餘公尺，丙○○仍不聽制止，蔡文德始又對空鳴槍一槍，郭皇
    伸、蔡文德始在桃園縣平鎮市○○路○段一二八號前將之逮獲，並在系爭車輛內
    扣得丙○○與綽號「阿和」者所有供竊車所用之汽車鑰匙一支（起訴書誤繕為二
    支）。
二、案經戊○○訴由桃園縣警察局中壢分局報請臺灣臺中地方法院檢察署檢察官偵查
    起訴。
    理  由
一、訊據被告丙○○固直承於九十一年十一月二十三日十三時許，在桃園縣中壢市駕
    駛系爭車輛，於駛離時，遭警自後緝獲之事實不諱，惟矢口否認有何竊盜、恐嚇
    取財及妨害公務等犯行，辯稱：系爭車輛於九十一年十一月十日遭竊當日，伊在
    嬸嬸麥古貞美家慶生；綽號「阿和」者於前一日（同年月九日）找伊南下臺中找
    朋友，為伊所拒絕；在嬸嬸生日晚上九點多，伊才離開嬸嬸住處返回桃園縣租屋
    處；而在當晚七點多，綽號「阿和」者打電話告訴伊，他從臺中回來了，當晚他
    就開系爭車輛前往伊租屋處，他有說該車是他從臺中牽上來的，但伊不知道該車
    子何來；而在之前有跟許德權借拆螺絲的工具，許德權已向伊催討多次，於九十
    一年十一月二十二日伊遂向「阿和」借車，同年二十三日伊與「阿和」在許德權
    住處附近碰面，因為「阿和」有開一輛車，又借伊系爭車輛，伊覺得不單純，因
    為伊向他借車，道義上也不能害他，所以伊看到警車就趕快跑；逃逸時，伊加速
    往右欲超車打滑，不慎撞倒旁邊停放車輛，伊才下車逃跑，系爭車輛是二千五百
    ＣＣ，警備車只有二千ＣＣ，警備車根本沒有超過伊，在伊棄車逃跑後，警員才
    對停止中之系爭車輛輪胎射擊，從頭到尾都沒有對空鳴槍，伊也沒有衝撞警車之
    犯行云云。
二、經查：
  (一)系爭車輛係賴怡文所有，並與其夫戊○○共同輪流使用，於九十一年十一月十日
    十八時許至二十時許之間，停放於臺中市○區○○○路與天祥路口遭竊之事實，
    業據被害人戊○○於警、偵訊及本院審理期間指訴綦詳，並有車輛竊盜、車牌失
    竊資料個別查詢報表─查詢車輛認可資料、車輛車牌失竊作業─查獲車輛認可資
    料及桃園縣警察局中壢分局警備隊認領（保管）單各乙紙附卷可稽。
  (二)被害人於警詢時另指稱：於九十一年十一月十三日、十四日、十五日及十六日，
    連續四天都有人撥打號碼0000000000號電話向伊恐嚇要將四萬元匯入
    中國信託0000000000000號指定帳號內，如不匯款，要將系爭車輛
    分解，但伊都沒有匯款等語。於檢察官偵訊時，經檢察官當庭命被告以臺語唸出
    「你的車子要還否」供被害人辨認，被害人亦指訴：伊非常確定被告即是打電話
    向伊勒贖的人，他的口音很特殊，尾音有一點大舌頭，被告前後共四天打四次電
    話給伊，剛開始是撥打0000000000號，之後伊留行動電話號碼000
    0000000號，打了二天後又有另一人打過來，其中一人就是在庭之被告等
    詞。於本院審理時則指陳：遭竊時，系爭車輛內只有修理輪胎的工具，並沒有扳
    手，扣案鑰匙也非伊所有，找到車子後，系爭車輛之車鎖已遭破壞、變形，原廠
    的鑰匙反而無法插入使用，開門鎖頭、引擎鎖頭也都全部變形了，都被用像螺絲
    起子之東西撬壞了；在九十一年十一月十三日，伊岳母有收到恐嚇電話，因為系
    爭車輛上有行照，上面住址是岳母的家，伊不知歹徒何以知道岳母之電話，伊遂
    請岳母留伊行動電話號碼0000000000號給歹徒，之後，陸續在十四日
    、十五日、十六日，歹徒就撥打伊的手機跟伊聯絡，歹徒應該是打公共電話，因
    為伊有聽到投幣聲及便利商店之開門聲音等詞在卷。
  (三)雖被告否認有與綽號「阿和」者共同行竊，並撥打電話向被害人恐嚇取財乙情，
    並舉證人麥古貞美、麥慶昭、麥文穗等人欲證明其有不在場證明。然：
  (1)依被告自九十一年十一月二十三日起之警、偵訊筆錄，均供稱系爭車輛是於九十
    一年十一月二十三日上午七時許，向彭依亮所借用，於當天十二時許，許德權見
    伊使用系爭車輛，才告知「彭依亮的車也敢開？」，伊才知道是贓車，又看到警
    察，所以才會跑等詞。直至證人許德權於九十一年十二月二日之警詢筆錄陳稱：
    伊並不認識彭依亮，也沒看過彭依亮開過系爭車輛，九十一年十一月二十三日並
    未看過被告，也沒向被告講過上開談話內容之語；及證人彭依亮於九十一年十二
    月二十三日偵訊時證述：伊未曾借用系爭車輛予被告，也從未看過系爭車輛，但
    伊曾欠被告錢未還等詞後；被告始於九十二年一月三日偵訊時，主動改供稱：系
    爭車輛是綽號「阿和」者交付，先前辯稱向彭依亮借用及許德權曾告知該車是彭
    依亮所竊取等內容均屬不實在之語。觀被告於檢調單位調查本案時，均否認系爭
    車輛為伊所竊，且屢次誤導檢警單位偵辦方向，不願供出綽號「阿和」者其人，
    其心態實值可議。
  (2)而被害人業已指證撥打恐嚇電話之聲音確實即為被告所有，本院聽聞被告聲音略
    微渾厚，並有捲舌之尾音，相當特殊，已經被害人辨識此聲音特徵而於偵訊時指
    認無誤，被害人自無誤認之可能。且經調取被害人所有行動電話號碼00000
    00000號及其岳母住處電話號碼0000000000號，二支電話號碼自
    九十一年十一月十三日起至同年月十六日止之通聯紀錄，除電話號碼00000
    0000號、000000000號、000000000號、0000000
    00號、000000000號等號碼為被害人所不認識外，其餘電話號碼或為
    被害人親友、住處電話或拖吊業者之電話號碼，業據被害人於本院九十二年二月
    十三日調查時陳稱在卷，而上開０三開頭之電話號碼，適均為與被告有地緣關係
    之桃園縣市電話之開頭號碼。被害人接獲恐嚇電話後，雖未依約匯款入歹徒所指
    定之設於中國信託商業銀行0000000000000號帳戶內（被害人於警
    詢時提供之帳號為0000000000000號，經向該行查詢覆稱並無此帳
    號，有該行九十二年二月十三日九二壢發文第十三號函文附於本院卷可參），然
    經承辦警員繼續追查相關帳戶，得知歹徒提供命供匯款之帳戶號碼實為上開00
    00000000000號帳戶。而被害人於本案雖未匯款因而無法查悉取款者
    何人，被告卻於九十一年十一月七日二十時四十分曾前往設於桃園縣新屋郵局，
    及同年月二十日二十一時四十九分前往設於中華商業銀行中壢分行之提款機，分
別自前開帳戶內提款各二萬元之紀錄，有中國信託商業銀行前開函文及監視錄影
    器翻拍照片一幀在卷可徵，被告對此並不否認，僅供稱是綽號「阿和」者交代其
    前往領取之情。且前開帳戶開戶者為莊乾琳，曾於九十一年十一月五日二十三時
    許將上開帳戶之提款卡、郵局提款卡等物置放於己有自用小客車內，翌日上午六
    時才發現遭竊等情，復據證人莊乾琳於警、偵訊時證述在卷，可見莊乾琳上開中
    國信託商業銀行帳戶業已遭歹徒利用作為匯款之工具。
  (3)而查獲時，被告確實駕駛系爭車輛，與綽號「阿和」者下車聊天，見有巡邏警車
    經過，二人始迅速上車駕車離去一情，業據證人蔡文德、郭皇伸證稱在卷；而證
    人許德權於警詢時亦證陳被告於九十一年十一月初，曾與一名綽號「阿和」者共
    同向伊借用電動套筒螺絲工具，當時被告是說要拆卸東西，綽號「阿和」者身高
    一百七十公分、臉長長的，身材中等，臺語音調等詞；被告亦直承查獲前伊與綽
    號「阿和」者正在聊天，當時伊開系爭車輛，綽號「阿和」者開另一輛ＢＭＷ的
    車，先前伊前往提款二次，都是綽號「阿和」者委請伊前去取款一節。可見確有
    綽號「阿和」者該人，且與被告交往關係甚為密切；而被告既然駕駛系爭車輛遭
    查獲，先前復曾依綽號「阿和」者指示前往取款二次之事實，被害人並已明確指
    認撥打恐嚇電話聲音即為被告所有，且依通聯紀錄顯示，撥話地址均設於桃園縣
    市與被告有相當地緣關係之處，足見被告辯解未曾竊取、未撥打電話恐嚇一節顯
    無可採。
  (4)至被告雖舉證人麥古貞美等人欲證明，系爭車輛遭竊時，伊確實有不在場證明。
    惟證人麥古貞美於本院九十二年一月二十三日上午調查時，經行隔離訊問時後，
    其證稱：伊的生日是過農曆十月十日，但有提前到前一個星期日慶祝，當天是在
    家裡慶生，有女兒、媳婦及多名親友，但被告並沒有去等語；證人麥慶昭則稱：
    母親（麥古貞美）過生日時，伊可以確定麥文穗有去，但丙○○好像有去，但不
    能確定（證人麥古貞美於證人麥慶昭為此部分證詞時，則於後方旁聽席一直搖頭
    ），當天伊在傍晚就離開，事後有聽父親講，在母親生日當天，被告有拿紅包來
    ，但伊並不在場等詞；證人麥文穗證陳：嬸嬸麥古貞美過農曆生日時，伊家只有
    伊一人去，被告並沒有去，伊在二點離去，但被告在傍晚的時候有打電話告訴伊
    說他有包紅包給嬸嬸等詞。觀證人麥古貞美堅決證稱被告並未前往參加伊的慶生
    ，不但中午沒去，傍晚也沒有去，且於證人即其子麥慶昭證稱不確定被告有無去
    時，證人麥古貞美則在旁聽席直搖頭；證人麥慶昭復證稱：事後聽聞父親提及母
    親生日當晚，被告曾經送過紅包一情，與證人麥文穗只聽聞被告以電話聯絡有包
    紅包給麥古貞美一情，俱屬傳聞證據，均未親自見聞被告有前往麥古貞美住處慶
    生之事實，自難為有利於被告不在場之認定。況且被告於本院同日下午庭訊時，
    供稱：當天是星期日，伊是下午三時到晚上八時均在那邊，伊碰到的人有麥慶昭
    、麥慶威、乙○○、伊弟媳阿花、伊叔叔、伊嬸嬸麥古貞美，姊姊麥文穗是三點
    之前走的，伊有跟麥慶昭他們碰面，那天剛好割稻子，他們都知道伊有去．．．
    有請親戚朋友去，伊不知道誰煮的，伊只有回去吃菜尾，剛剛伊所說的那些人都
    在，中午吃的客人都走了，但是麥慶昭等人，他們的家就是住在那邊，伊在晚上
    也是跟這一些人吃晚餐的云云。亦與證人麥慶昭所述伊於傍晚出去，也沒有看到
    被告，及證人麥古貞美所述從頭到尾均未看到被告前來等情不符。是被告所舉證
    人並不能為其不在場之證明，其辯解系爭車輛遭竊時並不在場，洵無可信。
  (四)至被告於查獲當日駕駛系爭車輛，先與綽號「阿和」者下車交談，見警員蔡文德
    、郭皇伸所駕駛之巡邏警車經過，始迅速上車並加速駛離，期間，警員蔡文德、
    郭皇伸鳴警鈴示意停車受檢，被告非但拒絕停車，反駕駛系爭車輛欲向左衝撞警
    車，警員蔡文德只得減速慢行，警員郭皇伸並對空鳴槍示警二次，被告堅拒停車
    ，警員郭皇伸遂朝系爭車輛輪胎處開槍二次，其中一槍並擊中系爭車輛右前輪胎
    ，導致被告無法控制及煞避，而撞上停於路邊之宋東榮、林淑琪等人所有車輛，
    被告棄車逃逸，事後為警制伏等情，業據證人蔡文德、郭皇伸到庭具結陳述在卷
    ，且經本院行隔離訊問程序後，二人所述情節俱屬相符；二人並均陳稱：如果被
    告當時停車受檢，其等並不會開槍，證人郭皇伸並證稱：如果被告並未駕車衝撞
    伊等，只是不停車受檢，則伊等會通知警網圍捕，也不會開槍等詞甚詳。被告雖
    辯以警員是在伊停車後，才朝系爭車輛右前輪胎射擊一發子彈云云，然系爭車輛
    係因被告衝撞路邊車輛後，已呈毀損狀態而停放路邊，彼時被告並未在車內，猶
    未束手就擒，警員何需朝輪胎開槍，而不逮捕逃跑中之被告？且案發時間為下午
    一、二時許之白天，旁邊復有社區住宅民眾，警員豈會於光天化日、大庭廣眾之
    下，不避嫌地擅自朝停止中之系爭車輛開槍射擊，以取得偽造證據，顯與常情有
    違。而以被告與警員相互追逐地點乃至為平坦之大馬路，如非警員所駕駛之巡邏
    警員確實緊追被告駕駛之系爭車輛，被告為避免遭逮捕，而有往左衝撞巡邏警車
    之行止，警員郭皇伸亦不致在尚未查明駕駛者之真實身份，僅其駕駛贓車而不停
    車受檢之輕微違法而有開槍之舉至明。是被告前開辯詞顯無可採。
  (五)綜上所述，被告前開辯解均要無足取。本件事證業臻明確，被告犯行至堪認定。
    至被告聲請再度傳訊證人麥慶昭，欲證明系爭車輛遭竊時，伊確實有不在場證明
    ，然本院業已傳訊證人麥古貞美、麥慶昭、麥慶穗等人到庭作證，且經隔離訊問
    後業已為詳細完整之證述，是其重複所為聲請，核無必要。另公訴人雖認被告係
    持扣案之板手四支持以犯案（應係三支），然被告業已否認有行竊系爭車輛之事
    實，被害人係陳稱系爭車輛之門鎖及車鎖，係遭以類似螺絲起子之物品破壞，被
    告復未能提供綽號「阿和」者之真實姓名資料，以供到庭陳述犯案過程，依現有
    事證並不能斷定是以扣案之板手行竊系爭車輛，是本院不為此認定，而採用被害
    人之遭以螺絲起子類物品破壞之說詞為認定事實之依據，均併此敘明。
二、核被告所為，係犯刑法第三百二十一條第一項第三款之加重竊盜罪、第三百四十
    六條第三項、第一項之恐嚇取財未遂罪及第一百三十五條第一項妨害公務罪。被
    告就其所犯攜帶兇器加重竊盜、恐嚇取財未遂二罪，與綽號「阿和」者有犯意聯
    絡及行為分擔，為共同正犯。又被告恐嚇取財未得逞部分，應依刑法第二十六條
    前段規定減輕其刑。被告所犯攜帶兇器加重竊盜、恐嚇取財未遂二罪間，具有方
    法與結果之牽連關係，為牽連犯，應依刑法第五十五條規定，從一重之恐嚇取財
    未遂罪處斷。而其所犯恐嚇取財未遂罪與妨害公務罪，犯意個別，行為互異，應
    予分論併罰。末查，被告前曾於八十五年間，因妨害自由、恐嚇及槍砲等案件，
    分別經法院判處有期徒刑一年、一年二月及八月，定應執行刑為有期徒刑二年六
    月確定，自八十九年五月三日入監服刑，於九十年七月二十日假釋出獄，並付保
    護管束，保護管束於九十一年九月三日屆滿未經撤銷視為執行完畢，有臺灣臺中
    地方法院檢察署刑案資料查註紀錄表及臺灣高等法院被告全國前案紀錄表各一紙
    在卷可參，其於執行完畢後五年內再犯本件有期徒刑以上之罪，為累犯，以上二
    罪均依刑法第四十七條規定加重其刑。爰審酌被告犯案累累，素行不佳，前後供
    述反覆不一，誤導偵辦方向，犯後飾詞否認犯行，毫無悔改之意，態度明顯不佳
    等一切情狀，分別量處如主文所示之刑，並定其應執行之刑。至扣案之汽車鑰匙
    一支，乃綽號「阿和」者交付之物，用以開啟系爭車輛者，為被告於本院審理時
    所供明，被害人復陳稱原廠鑰匙並未併同遭竊，顯然扣案汽車鑰匙一支，乃被告
    與綽號「阿和」者共同用以行竊所用之物，為其等所有，應依刑法第三十八條第
    一項第二款規定宣告沒收；至扣案之板手四支，被告否認以為行竊所用工具，亦
    與被害人所陳使用行竊工具不同，此外，復查無其他積極證據足以證明供被告行
    竊所用之物，爰不予宣告沒收，附此敘明。
據上論斷，應依刑事訴訟法第二百九十九條第一項前段，刑法第二十八條、第三百二
十一條第一項第三款、第三百四十六條第三項、第一項、第一百三十五條第一項、第
二十六條前段、第五十五條、第五十一條第五款、第四十七條、第三十八條第一項第
二款，罰金罰鍰提高標準條例第一條前段，判決如主文。
中      華      民      國      九十二      年      四      月    一    日
法  官  賴妙雲
右正本證明與原本無異。
如不服本判決，應於送達後十日內向本院提出上訴狀 （須附繕本） ，上訴於台灣高
法院台中分院。
                                        書記官
中      華      民      國      九十二      年      四      月    二    日
附錄論罪科刑法條
刑法第三百二十一條第一項第三款、第三百四十六條第三項、第一項、第一百三十五
條第一項
第  320 條  意圖為自己或第三人不法之所有，而竊取他人之動產者，為竊盜罪，處
            年以下有期徒刑、拘役或五百元以下罰金。
            意圖為自己或第三人不法之利益，而竊佔他人之不動產者，依前項之規
            處斷。
            前二項之未遂犯罰之。
第  321 條  犯竊盜罪而有左列情形之一者，處六月以上、五年以下有期徒刑：
            一  於夜間侵入住宅或有人居住之建築物、船艦或隱匿其內而犯之者。
            二  毀越門扇、牆垣或其他安全設備而犯之者。
            三  攜帶兇器而犯之者。
            四  結夥三人以上而犯之者。
            五  乘火災、水災或其他災害之際而犯之者。
            六  在車站或埠頭而犯之者。
            前項之未遂犯罰之。
第  346 條  意圖為自己或第三人不法之所有，以恐嚇使人將本人或第三人之物交付
            ，處六月以上五年以下有期徒刑，得併科一千元以下罰金。
            以前項方法得財產上不法之利益，或使第三人得之者，亦同。
            前二項之未遂犯罰之。
第  135 條  對於公務員依法執行職務時，施強暴脅迫者，處三年以下有期徒刑、拘
            或三百元以下罰金。
            意圖使公務員執行一定之職務或妨害其依法執行一定之職務或使公務員
            職，而施強暴脅迫者，亦同。
            犯前二項之罪，因而致公務員於死者，處無期徒刑或七年以上有期徒刑
            致重傷者，處三年以上、十年以下有期徒刑。


司法院資訊處製作；財團法人民間司法改革基金會備份。
